# 求助陈版主及各位前辈：高新技术企业专利及商标未入账问题

提问人：王立超 时间：2020-06-15 11:33:05
某高新技术企业，研发投入较大，已取得近百项技术专利，技术专利已应用到该公司生产的高新技术产品上。但该公司一直未将这些专利记账，目前该企业有IPO考虑。请问，大量技术专利未入账对该公司IPO影响如何？

回答人：chenyiwei
应没有重大影响。历史上（申报期之前和申报期内）研发支出费用化属于正常情况，监管机构对研发支出资本化问题历来是高度关注的，除了极少数有规范化的、受到严格监管的研发流程的企业以外（如医药行业），其他行业基本极少见到研发支出资本化。